# 收购同一控制下的企业如何判定是否构成业务？

提问人：Ryan_q 时间：2020-07-19 08:05:09
@chenyiwei,陈版主，现有以下问题想请教您：
集团公司A，设有子公司B、C、D，B公司子公司甲，C公司子公司乙。
D公司为集团境外销售公司；
甲公司主要是国内市场的渠道开发；
乙公司主要承担产品的设计、研发、和制造；
流程：D公司获取订单后，乙公司设计研发制造后销售至D公司，D公司再将其对外进行销售。
甲、乙、C构成集团产供销的业务。
现：乙公司将C公司收购进来，应当认定C公司仅为销售公司，作为资产收购，还是应当将C公司认为一项企业合并？
请教陈版主:
若为资产收购，利润表以前相关的收入成本费用等如何并入？
若为企业合并，其依据如何判断，所谓的“业务”是否应当将甲、乙、C一并考虑？
望陈版主指教。

回答人：chenyiwei
“C公司子公司乙”，但是“现：乙公司将C公司收购进来”？子公司收购母公司？请准确表述各公司之间的关系，以及本次收购交易的所涉及各方，以及被收购方的资源和合并方之间的整合情况，本次股权收购的理由？

提问人：Ryan_q 时间：2020-07-20 09:32:00
不好意思，重新表述该问题：
集团公司A，设有子公司B、C、D，同时B公司100%持有甲公司，C公司100%持有乙公司。
本次主要目的是，集团为红筹企业，未来计划国内IPO，故重新资源整合，每家公司的职能如下：
D公司为集团境外销售公司（香港）；
甲公司主要是国内市场的渠道开发；
乙公司主要承担产品的设计、研发、和制造；
流程：D公司获取订单后，乙公司设计研发制造后销售至D公司，D公司再将其对外进行销售。
现：乙公司将D公司销售公司收购进来。该收购应当视为资产购买还是同一控制下企业合并？
（D公司作为销售公司向国内乙公司采购对外进行销售，利润大部分留存在D销售公司。）
请教陈版主:
若为资产收购，利润表以前相关的收入成本费用等如何并入？
若为企业合并，其依据如何判断，所谓的构成“业务”是否应当将甲、乙、D一并考虑？
望陈版主指教。

回答人：chenyiwei
由于该收购的目的是业务和资产的完整性，且属于集团内部资源整合，故一般可以认可构成业务合并。而且本案例还涉及关联交易不公允的调整问题。